# 关于期权的处理

提问人：chw123 时间：2011-09-21 14:30:55
现有的准则好像没有看到关于期权终止的处理，有没有人能够提供国际准则的处理，比如以前年度发行的期权由于某些原因终止了，那么会计上该如何处理？

回答人：chenyiwei
期权对于发行方和持有方而言，应当将其归类为金融资产、金融负债或权益工具。如果期权由于某些原因终止，则属于金融资产和金融负债的期权的终止确认按《金融工具确认和计量》准则的相关规定执行，即终止确认对应的金融资产和金融负债，差额计入当期损益；属于权益工具的期权终止确认时不改变权益总额，仅仅是权益明细内部的一项重分类。

回答人：chenyiwei
回复 iceboy1 的帖子
例如解释 4 号第十条中提到的可转换债券中的权益成分在不行权时的处理，从“资本公积——其他资本公积”重分类到“资本公积——股本溢价”。

提问人：chw123 时间：2011-09-27 10:30:31
那如果尚未分摊完的呢，对于权益工具，一般都是在一定的期限分摊的，终止的时候，尚未分摊的部分如何处理，谢谢。

回答人：chenyiwei
权益结算的股份支付终止时的处理，在讲解中有明确规定，按讲解处理即可。其他情况下需要分摊的情况很少见。